# 新租赁准则门店闭店赔偿

提问人：916307821 时间：2022-01-10 22:15:05
请教陈版主：公司为零售企业，新租赁准则下门店闭店发生闭店赔偿（提前闭店和合同到期闭店 2 种情况）应该怎么处理?1.视同资产处置费用计入资产处置收益2.计入期间费用3.计入营业外支出

回答人：chenyiwei
首先考虑：这种闭店赔偿是否在租赁期开始日就可以合理预计将会发生，因而并入租赁付款额的预计，相应影响使用权资产的初始计量和后续折旧？
如果不是，则在预期将会提前闭店时，应对相关损失予以预计，确认为营业外支出和预计负债。